



www.linkedin.com/in/pedroaquinoit



pedroaquinodev@gmail.com

#### HABILIDADES

- •••• Amazon Web Services (AWS)
- •••• ETL (AWS Glue)
- ••• Python (Pyspark, Delta Lake...)
- ••• Databricks
- •••• Databases (SQL and MySQL)
- •••• Modelagem de dados (Draw.io)
- Análise de dados (Py Sweetviz, jupyter notebook...)
- •••• Cultura ágil (Scrum and Kanban)
- Bash Script (Data deletion routines...)
- •••• Liderança de equipe
- • • Gerência de projetos
- • • Gerenciamento de crise

#### CERTIFICADOS



Scrum Foundation Professional Certificate (SFPC) - CertiProf

- Fundamentos da segurança da informação G5 Tecnologia
- Preparatório KAsolution Microsoft Azure Fundamentals



AWS Partner: Well-Architected Best Practices (Technical)



AWS Partner: SAP on AWS (Technical)

# JOÃO PEDRO AQUINO

#### ENGENHEIRO DE DADOS

#### PERFIL

Profissional de sistemas de informação com sólidos conhecimentos, nas linguagens SQL, Python, de perfil questionador e inovador com anos de experiência profissional com atividades de desenvolvedor até um líder/supervisor de equipe.

Em minha carreira sempre me destaquei por ter um perfil de aprendizagem contínua. Como todo o profissional de tecnologia motivado a sempre melhorar.

Em estudo para a certificação AZ-900/AWS Pratictioner

#### EXPERIÊNCIAS

## Engenheiro de dados (AWS/AZURE)

HVAR | Março 2022 - atual

- Desenvolver estrutura para aprimorar a velocidade de desenvolvimento de pipelines em Glue utilizando Python e Delta Lake.
- Implementação de um padrão de documentação de código e estruturas utilizando Azure DevOps que ajuda as partes interessadas a obter informações sobre os projetos.
- Desenvolver pipelines AWS com um máximo de 100 mil registros processados por minuto.
- Implementação de anonimização de dados sensíveis utilizando python.
- Ingestão de fontes múltiplas em pipelines de ETL armazenadas com Python
- Implementação do quadro de Análise de Dados no google Collab e Jupyter Notebook
- Orquestrar pipeline de processamento paralelo (streaming) em databricks
- Databricks DataWarehouse com delta lake em pyspark para processamento de dados em camadas bronze, silver e gold
- Desenvolvimento de soluções junto as equipes técnicas tal como, workflows de backup de tabelas utilizando delta lake version

#### CREDENCIAMENTO







Azure Platform Architect Accreditation



Databricks: Lakehouse Fundamentals

# Supervisor de Desenvolvimento

NeoSyx | Novembro 2021 - Março 2022 (5 Meses)

- Assegurar a entrega de produtos digitais com reuniões de scrum.
- Participação em reuniões de tomada de decisão e relatório semanal com a direcção de desenvolvimento.
- Preparação de propostas técnicas para desenvolvimentos tais como RPA's, painéis de bordo...
- Melhoria dos processos desde a proposta do âmbito do projeto até à entrega do mesmo.
- Liderança de um time de 8 desenvolvedores.

## Analista de Qualidade

NeoSyx | Março 2021 - Novembro 2021 (9 Meses)

- Gestão e condução de projectos de conformidade ISO/IEC 27001
- Gestão do atraso com contacto directo com os gestores de projectos de múltiplos projetos
- Medir o desempenho da entrega analisando os KPI's tais como velocidade de entrega, custo, feedback do cliente...
- Propor melhorias no processo de entrega, planeamento e execução de projectos utilizando uma cultura ágil
- Propor reuniões para resolver oportunidades identificadas na análise SWOT

# Supervisor de manutenção de software

NeoSyx | Maio 2021 - Fevereiro 2022 (10 Meses)

- Assegurar o cumprimento dos SLA's dos tickets de manutenção dos produtos digitais
- Assegurar a manutenção in-code adequada dos projetos implementados
- Liderança de um time de 6 desenvolvedores.
- Sustentação a 2 produtos:
  - NeoMobile (Ferramenta móvel que fornece indicadores em valores absolutos e em gráficos)
  - NeoManager (ferramenta de secretária altamente escalável e adaptável que gera insights)

## Desenvolvedor Pleno

NeoSyx | Agosto 2019 - Maio 2020 (10 Meses)

- Implementar soluções em PL SQL e SQL para gestão de consolidação, procedimentos e rotinas de bases de dados para suportar dashboards de alta procura
- Liderei uma equipe de 4 programadores cuja principal competência é manter painéis de gestão disponíveis em excelentes folhas de cálculo, fornecidas com informação fornecida por consultas a bases de dados.

### Desenvolvedor Júnior

NeoSyx | Outubro 2018 - Julho 2019 (10 Meses)

- Implementação de procedures SQL para análise de KPIs de clientes
- Apoio aos plenos/seniors em Delphi desenvolvimento de Dashboards

# Estagiário

NeoSyx | Abril 2018 - Setembro 2018 (6 Meses)

 Múltiplas atividades em SQL, Delphi e bash para apoiar os programadores em suas tarefas

# EDUCAÇÃO

# Sistemas de informação

Bacharelado na FEUC | 2017 - 2020

## Computação em Nuvem

Técnologo na Anhanguera | 2023 - Cursando